【裁判字號】    89,訴,693
【裁判日期】    890619
【裁判案由】    妨害兵役
【裁判全文】
臺灣板橋地方法院刑事判決                          八十九年度訴字第六九三號
    公  訴  人  臺灣板橋地方法院檢察署檢察官
    被      告  甲○○
右列被告因妨害兵役案件，經檢察官提起公訴（八十九年度偵字第一九四八號），本
院判決如左：
    主  文
甲○○意圖避免臨時召集，應受召集，無故逾入營期限二日，累犯，處有期徒刑柒月
，褫奪公權壹年貳月。
    事  實
一、甲○○前因違反藥事法案件，經臺灣高等法院判處有期徒刑七月確定，於民國八
    十五年三月八日縮短刑期執行完畢。詎不知悔改，其係應徵臨時召集陸軍回役兵
    ，竟意圖避免臨時召集之徵集，而於八十八年九月五日在臺北縣新莊市○○街九
    十二巷二號住處內，由其妹乙○○轉交於八十八年九月四日在上址臺北縣新莊市
    ○○街九十一巷二號代為收受臺北縣團管區司令部陸軍回役臨時召集令後，甲○
    ○應於八十八年九月十六日中午十二時前往宜蘭縣礁溪鄉陸軍明德訓練班營區報
    到入營服役，詎甲○○無故逾入營期限二日以上。
二、案經臺北縣縣團管區司令部移送臺灣板橋地方法院檢察署檢察官偵查起訴。
    理  由
一、訊據被告甲○○固坦承於右開時地收受其妹乙○○轉交之前開陸軍回役臨時召集
    令，且其並未前往陸軍明德訓練班報到，惟矢口否認有何妨害兵役之犯行，辯稱
    ：「我是於八十八年九月十四日晚上因違反毒品危害防制條例案件，經警查獲後
    於翌日九月十五日中午被釋放後，因記錯報到日期，誤以為應於該日即八十八年
    九月十五日中午十二時，至宜蘭縣礁溪鄉陸軍明德訓練班營區報到入營服役，因
    被警釋放時已屆期限，故未前往報到云云。」。然查，上開召集令之報到時間明
    確記載係八十八年九月十六日中午十二時，此有卷附臺北縣縣團管區司令部妨害
    兵役案件移送書可稽；況被告之妹乙○○確曾於八十八年九月四日在上址住處交
    付前開召集令予被告等情，亦據證人乙○○證述明確，此外，復有臺北縣團管區
    司令部陸軍回役臨時召集令受領回執、臺北縣警察局新莊分局後備軍人行方不明
    遷出未報年籍表各一份附卷足資佐證。是被告既早已收受上開召集令，則其辯稱
    記錯報到日期云云，顯係畏罪卸責之虛詞，不足採信。本案事證明確，被告犯行
    堪以認定，應予依法論科。
二、核被告所為，係犯妨害兵役治罪條例第六條第五款之意圖避免臨時召集，應受召
    集，無故逾入營期限二日之罪。查被告前曾有事實欄所載之犯罪科刑執行情形，
    有臺灣高等法院檢察署刑案紀錄簡覆表在卷可稽，其受有期徒刑之刑執行完畢後
    ，五年以內再犯有期徒刑以上之本罪，為累犯，應依法加重其刑。爰審酌被告犯
    罪之動機、目的、手段、品行、生活狀況、智識程度、犯罪所生之損害，犯後態
    度等一切情狀，量處如主文所示之刑，以資懲儆。並依妨害兵役治罪條例第二十
    六條、刑法第三十七條第二項之規定，宣告褫奪公權一年二月。
據上論斷，應依刑事訴訟法第二百九十九條第一項前段，妨害兵役治罪條例第六條第
五款、第二十六條，刑法第四十七條、第三十七條第二項，判決如主文。
本案經檢察官陳銘祥到庭執行職務。
中      華      民      國    八十九    年      六      月     十九     日
                                      臺灣板橋地方法院刑事第四庭
                                          法  官  許必奇
右正本證明與原本無異。
如不服本判決，應於判決送達後十日內向本院提出上訴狀 (應附繕本) ，上訴於臺灣
高等法院。
                                          書記官  高玉彬
中      華      民      國      八十九      年    六    月  二十八    日
附錄：妨害兵役治罪條例第六條第五款。
妨害兵役治罪條例第六條
意圖避免動員召集或臨時召集，而有左列行為之一者，處六月以上、五年以下有期徒
刑：
一、捏造免役、除役、轉役、緩召、逐次召集或儘後召集原因者。
二、故意毀傷身體者。
三、緩召、逐次召集或儘後召集原因消滅後，無故逾三十日，未自動申報者。
四、無故拒絕接受召集令者。
五、應受召集，無故逾入營期限二日者。
六、使人頂替本人應召者。


司法院資訊處製作；財團法人民間司法改革基金會備份。
